臺灣臺南地方法院刑事判決　　　　　　　 93年度易字第780號
公　訴　人　臺灣臺南地方法院檢察署檢察官
被　　　告　甲○○　男　32歲.
上列被告因竊盜等案件，經檢察官提起公訴（93年度偵字第9430
號、93年度偵緝字第803號），本院判決如下：
    主  文
甲○○結夥三人以上攜帶兇器毀壞安全設備竊盜未遂，累犯，處
有期徒刑壹年；又收受贓物，累犯，處有期徒刑肆月。應執行有
期徒刑壹年貳月。
    事  實
一、甲○○於民國八十三年間，曾因違反肅清煙毒條例案件，經
    本院以八十三年度訴字第四四一號刑事判決判處有期徒刑三
    年二月確定，於八十四年七月三十一日執行，其後雖因假釋
    出獄，惟又於保護管束期間遭撤銷假釋，乃於八十六年六月
    十四日入監，執行殘刑二年八月二十四日，於執行殘刑期間
    ，又因假釋出監，後復遭撤銷假釋，於九十年四月一日再度
    入監，執行殘刑一年，至九十一年五月十二日執行完畢，仍
    不知悔改，於經乙○○教唆後，與乙○○及綽號「阿宏」之
    不詳姓名之成年男子，共同基於意圖為自己不法所有之犯意
    聯絡，總計結夥三人，由乙○○於九十三年六月十六日十二
    時許，向不知情之旺進資產有限公司負責人蔡佐鴻租用牌照
    號碼ＴＤ─６００２號自小貨車（乙○○原於九十三年六月
    十五日十二時許，向蔡佐鴻租用２２９１─ＧＬ號自小貨車
    ，嗣於九十三年六月十六日十二時許，改換租用ＴＤ─６０
    ０２號自小貨車），並於九十三年六月十八日凌晨二時許，
    由乙○○駕駛ＴＤ─６００２號自小貨車載甲○○與「阿宏
    」之成年男子，到臺南縣關廟鄉○○路二一一號上新傢俱負
    責人丁○○所承租用以堆置沙發之倉庫（以鐵皮搭蓋），欲
    竊取倉庫內之物，其等因見該倉庫鐵皮有一處破洞，該破洞
    由丁○○以鐵板封住，丁○○遂以倉庫旁之鐵工廠所有之客
    觀上可為兇器使用之噴火器，將鐵板燒出一個大洞，並用腳
    踹開後，正欲進入行竊時，恰為正在巡視之丁○○發現，經
    丁○○報警而當場捕獲甲○○，乙○○與「阿宏」則趁機逃
    逸。
二、甲○○明知綽號「阿龍」之不詳姓名成年男子，所持有之車
    號ＶＤＺ－８１５號輕型機車（為丙○○所有，於九十三年
    七月六日二十三時許，在臺南縣永康市○○路二四七號前被
    竊）係竊盜取得之贓物，竟基於收受贓物之故意，於九十三
    年七月十二日，在台南縣永康市○○路網咖前，向「阿龍」
    取得該機車供己使用，嗣於九十三年七月十三日凌晨三時四
    十分許，為警在臺南縣永康市○○路二一七巷口查獲，始悉
    上情。
三、案經丁○○訴由臺南縣警察局歸仁分局及臺南縣警察局永康
    分局報請臺灣臺南地方法院檢察署檢察官偵查起訴。
    理  由
一、訊據被告甲○○對於右揭犯罪事實供承不諱，核與被害人丙○○於警詢時所陳述之情節及證人蔡佐鴻於警詢所證述之情
    節相符，並與證人丁○○、證人程信財（當場查獲被告之關
    廟分駐所警員）於本院九十四年三月十日審理時所證述之情
    節相符。此外，復有貨車出租登記表、租車切結書、案發時
    倉庫現場照片七張及贓物認領保管單一紙附卷可稽。事證明
    確，被告甲○○之犯行洵堪認定。
二、查噴火器能燒破鐵板，客觀上可為兇器使用，被告甲○○夥
    同乙○○及綽號「阿宏」之成年男子，以噴火器燒破上開倉
    庫之安全設備之鐵板，於未進入倉庫行竊之際即被查獲，其
    又另收受贓物，核其所為，係犯刑法第三百二十一條第二項
    、第一項第二、三、四款之加重竊盜未遂罪及同法第三百四
    十九條第一項之收受贓物罪，其加重竊盜未遂部分，應依刑
    法第二十六條前段規定減輕其刑。檢察官認被告竊盜部分係
    犯刑法第三百二十條第三項、第一項之普通竊盜未遂罪，起
    訴法條尚有未洽，應予變更。被告甲○○與乙○○及綽號「
    阿宏」之成年男子間有犯意聯絡及行為分擔，均為共同正犯
   【乙○○雖經臺灣臺南地方法院檢察署檢察官以九十三年度
    偵字第九四三０號不起訴處分書為不起訴處分，惟查被告甲○○於警詢時即供稱：是乙○○教唆其去的，有二名共犯，
    一名叫阿宏的男子，一名叫乙○○，是乙○○提議要一起去
    竊取紗發椅的；前往之交通工具是乙○○開一輛ＴＤ─６０
    ０２號自小貨車；鐵板被踢開後，其三人正準備商議如何進
    入及由誰先進入時，其三人發現有巡邏車到達現場，其三人
    害怕被抓，於是各自逃跑等語。其於檢察官偵查中問：「你
    們共有幾人到臺南縣關廟鄉○○路二一一號偷東西」？其亦
    供稱：「有我和乙○○、阿宏，是乙○○開車載我們二人」
    ，並稱ＴＤ─６００２號自小貨車是乙○○租的等語（見檢
    方九十三年度發查字第一五七一號偵查卷第二十頁）。其於
    本院審理時亦供稱是與乙○○、阿宏三個人一起去。查其上
    開供述與證人蔡佐鴻、丁○○、程信財所證述之情節相符，
    ，乙○○於檢察官偵查中稱其當天晚上將ＴＤ─６００２號
    自小貨車借給阿宏，其沒有到過偷竊現場，其不知阿宏之真
    實姓名云云，顯係推諉之詞，自不足採信。是檢察官雖對乙○○為不起訴處分，惟不影響本院對乙○○與被告甲○○有
    共同正犯關係之認定】。被告甲○○所犯上開二罪，犯意各
    別，罪名互殊，應分論併罰。又被告甲○○於八十三年間，
    曾因違反肅清煙毒條例案件，經本院以八十三年度訴字第四
    四一號刑事判決判處有期徒刑三年二月確定，於八十四年七
    月三十一日執行，其後雖因假釋出獄，惟又於保護管束期間
    遭撤銷假釋，乃於八十六年六月十四日入監，執行殘刑二年
    八月二十四日，於執行殘刑期間，又因假釋出監，後復遭撤
    銷假釋，於九十年四月一日再度入監，執行殘刑一年，至九
    十一年五月十二日執行完畢之事實，有刑案資料查註紀錄表
    及臺灣高等法院被告前案紀錄表在卷可按，其於執行完畢後
    ，五年之內再犯本件有期徒刑以上之罪，為累犯，應依法加
    重其刑，其竊盜罪部分並先加後減。審酌被告甲○○之品行
    、智識程度、犯罪之動機、目的、手段、所生之危害及犯罪
    後之態度等一切情狀，量處如主文所示之刑，並定其應執行
    刑，以示懲儆。另扣案之鑰匙二支，非屬被告甲○○所有，
    自不得宣告沒收。
據上論斷，應依刑事訴訟法第二百九十九條第一項前段、第三百
條，刑法第二十八條、第三百二十一條第二項、第一項第二、三
、四款、第三百四十九條第一項、第四十七條、第二十六條前段
、第五十一條第五款，罰金罰鍰提高標準條例第一條前段，判決
如主文。
本案經檢察官戊○○到庭執行職務
中　　華　　民　　國　　94　　年　　3 　　月　　29　　日
　　　　　　刑事第六庭    審判長法　官　陳忠鎣
                                法　官  鍾邦久
                                法　官  林勝利
以上正本證明與原本無異。
如不服本判決，應於判決送達後10日內，向本院提出上訴狀。
　　　　　　　　　　　　      　書記官　陳怡吟
中　　華　　民　　國　　94　　年　　3 　　月　　29　　日
附錄本案論罪科刑法條：
刑法第三百二十一條
犯竊盜罪而有左列情形之一者，處六月以上、五年以下有期徒刑
：
一  於夜間侵入住宅或有人居住之建築物、船艦或隱匿其內而犯
之者。
二  毀越門扇、牆垣或其他安全設備而犯之者。
三  攜帶兇器而犯之者。
四  結夥三人以上而犯之者。
五  乘火災、水災或其他災害之際而犯之者。
六  在車站或埠頭而犯之者。
前項之未遂犯罰之。
刑法第三百四十九條
收受贓物者，處三年以下有期徒刑、拘役或五百元以下罰金。
搬運、寄藏、故買贓物或為牙保者，處五年以下有期徒刑、拘役
或科或併科一千元以下罰金。
因贓物變得之財物，以贓物論。
